【裁判字號】    99,訴,446
【裁判日期】    990924
【裁判案由】    返還土地等
【裁判全文】
臺灣臺北地方法院民事判決               99年度訴字第446號
原      告  鄭素卿
訴訟代理人  楊偉奇律師
被      告  林保財
            林古春梅
上列二人共同
訴訟代理人  徐揆智律師
            林幸慧律師
被      告  張小惠
            蔡正倫
            蔡正維
上列三人共同
訴訟代理人  葉春生律師
上列當事人間返還土地等事件，本院於民國99年9 月2 日言詞辯
論終結，判決如下：
    主  文
被告林保財應給付原告新臺幣壹拾萬捌仟柒佰柒拾陸元及自民國
九十八年二月十八日起至清償之日止按年息百分之五計算之利息
；並自民國九十八年二月一日起至返還如附圖所示C 部分土地之
日止，按月給付原告新臺幣貳仟肆佰陸拾柒元。
被告張小惠、蔡正倫、蔡正維應自民國九十九年一月六日起至返
還如附圖所示A 部分土地之日止，分別按月給付原告新臺幣壹仟
柒佰捌拾元、捌佰玖拾壹元、捌佰玖拾壹元。
原告其餘之訴駁回。
訴訟費用由被告林保財負擔百分之九，餘由原告負擔。
本判決第一項於原告以新臺幣萬柒仟元為被告林保財供擔保後
得假執行。但被告林保財如以新臺幣壹拾萬捌仟柒佰柒拾陸元為
原告預供擔保，得免為假執行。
原告其餘假執行之聲請均駁回。
    事實及理由
甲、程序方面：
    按訴狀送達後，原告不得將原訴變更或追加他訴，但請求之
    基礎事實同一者、不甚礙被告之防禦及訴訟之終結者，不在
    此限，民事訴訟法第255 條第1 項第2 款、第7 款分別定有
    明文。所謂請求之基礎事實同一，係指變更或追加之訴與原
    訴之主要爭點有其共同性，各請求利益之主張在社會生活上
    可為同一或關連，而就原請求之訴訟及證據資料，於審理繼
    續進行在相當程度範圍內具有同一性或一體性，得期待於後
    請求之審理予以利用，俾先後兩請求在同一程式得加以解決
    ，避免重複審理，進而為統一解決紛爭者，即屬之（最高法
    院90年度台抗字第519 號裁定參照）。原告原起訴聲明：「
    (一)被告林保財、林古春梅應連帶給付原告新台幣（下同）97
    7,400 元，及自起訴狀繕本送達之翌日起至清償日止，按週
    年利率百分之5 計算之利息。(二)被告應自民國98年2 月1 日
    起至返還如附圖所示A 部分土地之日止，按月給付原告不當
    得利款項。（計算式：當年期申報地價18平方公尺10％
    12）」，嗣於98年12月11日具狀追加被告蔡正維、蔡正倫
    、張小惠並變更聲明為：「(一)被告林保財及林古春梅應共同
    給付原告543,000 元整，及自本案原告民事起訴狀繕本送達
    之翌日起至清償日止，按週年利率百分之5 計算之利息。(二)
    被告蔡正維應給付原告116,608 元，及自本案原告民事準備
    狀繕本送達之翌日起至清償日止，按週年利率百分之5 計算
    之利息。(三)被告蔡正倫應給付原告116,608 元，及自本案原
    告民事準備狀繕本送達之翌日起至清償日止，按週年利率百
    分之5 計算之利息。(四)被告張小惠應給付原告167,510 元，
    及自本案原告民事準備狀繕本送達之翌日起至清償日止，按
    週年利率百分之5 計算之利息。(五)被告林保財及林古春梅應
    共同自98年2 月1 日起至返還如附圖二所示編號B 及C 部分
    土地之日止，按月給付原告依附表計算之金額。(六)被告蔡正
    維、蔡正倫及張小惠各應自98年12月1 日起至返還如附圖二
    所示編號A 部分土地之日止，按月給付原告依附表計算之金
    額。」。經查，關於系爭土地遭無權占有之狀態，係經本院
    囑託台北市松山地政事務所測量後，依該地政事務所98年10
    月29日北市松地二字第09831710600 號函覆之複丈成果圖資
    料，確認系爭土地除遭被告林保財等所搭蓋鐵皮屋無權占用
    部分面積外，尚為被告蔡正維、蔡正倫及張小惠等人分別所
    有之「台北市信義區○○○路447 號」之4 層樓建物占有使
    用中。核原告所為訴之變更及追加部分，其請求之基礎原因
    事實尚屬同一，變更之訴與原訴之主要爭點有其共同性，原
    請求之證據資料於審理繼續進行在相當程度範圍內具有同一
    性或一體性，亦不甚礙被告之防禦及訴訟之終結，揆諸前揭
    說明，原告所為訴之變更應予准許。
乙、實體方面：
一、原告起訴主張：
    原告於94年4 月19日依財政部國有財產局（下稱國有財產局
    ）公開標售國有非公用不動產暨代管無人承認繼承遺產之拍
    賣程序，取得台北市○○區○○段三小段第689 地號土地（
    下稱系爭土地）之所有權，惟系爭土地竟遭被告無權占用，
    妨害原告所有權之行使，爰依民法第179 條規定提起本件訴
    訟，並聲明：(一)被告林保財及林古春梅應共同給付原告543,
    000 元，及自本案原告民事起訴狀繕本送達之翌日起至清償
    日止，按週年利率百分之5 計算之利息。(二)被告蔡正維應給
    付原告116,608 元，及自本案原告民事準備狀繕本送達之翌
    日起至清償日止，按週年利率百分之5 計算之利息。(三)被告
    蔡正倫應給付原告116,608 元，及自本案原告民事準備狀繕
    本送達之翌日起至清償日止，按週年利率百分之5 計算之利
    息。(四)被告張小惠應給付原告167,510 元，及自本案原告民
    事準備狀繕本送達之翌日起至清償日止，按週年利率百分之
    5 計算之利息。(五)被告林保財及林古春梅應共同自98年2 月
    1 日起至返還如附圖二所示編號B 及C 部分土地之日止，按
    月給付原告依附表計算之金額。(六)被告蔡正維、蔡正倫及張
    小惠各應自98年12月1 日起至返還如附圖二所示編號A 部分
    土地之日止，按月給付原告依附表計算之金額。(七)願供擔保
    ，請准宣告假執行。
二、被告則以下列情詞置辯：
  (一)被告林保財、林古春梅則以：原告買受系爭土地時即知悉起
    上有建物存在，應繼受該建物占用系爭土地之法律關係，況
    且林古春梅並未實際使用坐落於689 地號上門牌號碼為台北
    市○○○路445 之2 號鐵皮屋（下稱系爭鐵皮屋），被告林
    保財僅占用部分系爭土地，並未作商業及住家使用，原告請
    求之不當得利金額亦屬過高等語置辯。
  (二)被告蔡正維、蔡正倫、張小惠則辯以：被告等人取得門牌號
    碼台北市○○○路447號建物（下稱系爭447號房屋）所有權
    乃依法繼受取得，未使原告受有損害，縱認其受有損害亦與
    被告三人無因果關係，原告依不當得利之法律關係對其請求
    相當於租金之不當得利給付顯無理由等語。
  (三)均答辯聲明：1.原告之訴及假執行之聲請均駁回。2.如受不
    利判決，願供擔保，請准宣告免為假執行。
三、兩造不爭執之事項
  (一)系爭土地為國有財產局94年度第2 批國有非公用不動產暨代
    管無人承認繼承遺產之其一不動產，國有財產局94年1 月18
    日以台財產北處字第09400002197 號標售公告附表7 關於系
    爭土地之記載，面積記載為18平方公尺，備註欄記載：「1.
    地上現為私有鐵皮屋使用。2.本案土地係臺北市政府工務局
    57使字第0954號使用執照【56營（陸）（3）字第0064號營
    造執照】之建築用地。3.按現狀點交，地上物由得標人自裡
    。4.本案土地係本處代管無人承認繼承或繼承人因故不能管
    理遺產之房地，為清償債務交付遺贈物予大陸地區繼承人辦
    理標售」。
  (二)原告於94年4 月19日依國有財產局公開標售國有非公用不動
    產記代管無人承認繼承遺產之拍賣程序，以810 萬元之價格
    ，取得系爭土地所有權。
  (三)系爭447 號建物於56年8 月18日開工興建，59年4 月竣工，
    65年9 月23日辦理建物第一次登記。訴外人蔡旭城於77年8
    月31日向訴外人楊樓復蓮買受後，再於94年1 月31日將系爭
    447 號1 、2 樓分別售予被告蔡正維、蔡正倫，並於94年4
    月13日補移轉所有權登記；嗣於95年8 月11日將系爭447 號
    3 、4 樓房屋售予被告張小惠，並於95年8 月22日辦妥所有
    權移轉登記。
  (四)系爭鐵皮屋為被告林保財所搭建；而445-2 號與447 號建物
    間騎樓、空地之現狀、使用情形及占用面積如本院98年審訴
    字第689 號98年3 月30日勘驗筆錄及土地複丈成果圖所載。
四、得心證之理由：
    原告主張被告無權占用其所有之系爭土地，為被告所否認，
    則本件爭點厥為：(一)被告林保財、林古春梅有無占用系爭土
    地？占用之面積為何？是否因系爭鐵皮屋及騎樓而受有利益
    而使原告受有損害？(二)被告蔡正維、蔡正倫、張小惠是否受
    土地法第43條規定之保護？其有無占有系爭土地之法律上原
    因？是否受有利益而使原告受有損害？(三)原告請求相當於租
    金之不當得利，其金額是否允當？茲分析說明如后：
  (一)被告林保財、林古春梅有無占用系爭土地？占用之面積為何
    ？是否因占用系爭土地而受有利益，並使原告受有損害？
  1.依本院98年審訴字第689 號98年3 月30日勘驗筆錄及台北市
    松山地政事務土地複丈成果圖（見本院98年度審訴字第689
    號卷第93頁，下稱附圖）所示，附圖中B 部分為騎樓，使用
    面積為5 平方公尺，其上並搭有雨棚；C 部分為儲藏室，使
    用面積為5 平方公尺。被告林保財亦自承系爭鐵皮屋為其所
    搭建，足見附圖B 、C 部分為被告林保財占有使用；至於被
    告林古春梅是否有占用系爭土地，原告並未能舉證以實其說
    ，本院即無從認定被告林古春梅有占用系爭土地之事實。
  2.按使用借貸為無償契約，原屬貸與人與使用人之特定關係，
    除當事人另有特約外，使用人無移轉其權利於第三人之可言
    。且使用借貸本係無償借用性質，不能與租賃相提並論，使
    用借貸亦未如租賃有民法第425 條規定。故土地所有權移轉
    於他人後，除已得該他人即現在之所有人同意繼續使用外，
    土地使用人縱經原所有人無償提供使用或允許借用，亦不能
    以之拘束現在之所有人，而對現在之所有人主張有使用該土
    地之權利（最高法院92年度台上字第957 號判決參照）。本
    件被告辯稱系爭鐵皮屋之搭建，係經過原地主之同意使用，
    並非無權佔有，原告自有繼受其前手忍受被告使用之義務。
    經查，被告林保財就其經原地主同意搭建鐵皮屋使用之事實
    ，僅空言陳述，並未能舉證說明，並不足採。縱認被告林保
    財所述屬實，被告林保財與原所有人間屬使用借貸契約，考
    量租賃契約為有償契約與使用借貸契約為無償契約性質之差
    異，原告並未繼受其前手使用借貸契約之法律地位，揆諸前
    揭說明，被告林保財未經原告使用系爭土地，自不得以經原
    所有人同意使用系爭土地而妨礙原告所有權之行使。從而，
    被告林保財占有系爭土地如附圖所示B 、C 部分，自屬無權
    占有。另原告並無主張拆屋還地，被告林保財雖復辯稱系爭
    土地既為合法取得建築執照之建築基地，顯見原地主業已提
    供系爭土地作為建築基地之一部分，原告自不得主張拆屋還
    地等語，此與原告所請求之相當於租金之不當得利無涉，本
    院即不予審究。
  3.次按所有人對於無權占有或侵奪其所有物者，得請求返還之
    。對於妨害其所有權者，得請求除去之。有妨害其所有權之
    虞者，得請求防止之；土地所有權，除法令有限制外，於其
    行使有利益之範圍內，及於土地之上下，民法第767 條第1
    項、第773 條分別定有明文。被告林保財辯稱搭建系爭鐵皮
    屋之目的係為避免房屋旁之空地遭人丟棄垃圾，導致環境髒
    亂，附圖C 部分亦一直保持淨空之狀態；而B 部分為騎樓，
    其目的係供公眾通行之用，被告林保財並無占有使用之實，
    亦無受有利益。經查，系爭土地為原告所有，原告自得就系
    爭土地為占有使用，有土地所有權狀附卷可稽（見本院98審
    訴字第689 號卷第8 頁）。然系爭鐵皮屋為被告林保財所搭
    建，其存在已妨害原告對於系爭土地之利用，是不論被告林
    保財搭建之目的為何、是否有置放物品，均已對原告造成無
    法利用爭系爭土地之損害。再者，被告亦於系爭鐵皮屋中置
    放雜物及機車，有本院98年審訴字第689 號98年3 月30日附
    卷可稽，是被告林保財就系爭土地如附圖所示C 部分土地亦
    享有得以置放物品之利益，被告林保財抗辯稱其無占有利益
    云云，委無足採。另就系爭土地如附圖所示B 部分土地，其
    現狀為騎樓，係供公眾通行之用，雖其屋簷部分已侵害原告
    之所有權，使原告無法利用，惟此部分土地，既係為供公眾
    通行之用，被告林保財就此部分土地並無法使用，亦即無受
    有利益，是被告林保財辯稱其就附圖B 部分無占有利益云云
    ，應屬有據。
  (二)被告蔡正維、蔡正倫、張小惠是否受土地法第43條規定之保
    護？其有無占有系爭土地之法律上原因？是否受有利益而使
    原告受有損害？
  1.按土地法第43條所謂登記有絕對效力，係為保護第三人起見
    ，將登記事項賦與絕對真實之公信力，故第三人信賴登記而
    取得土地權利時，不因登記原因之無效或撤銷而被追奪，惟
    此項規定，並非於保護交易安全之必要限度以外剝奪真正之
    權利（司法院院字第1919號解釋及最高法院74年度台上字第
    1370號裁判要旨參照）。被告蔡正維、蔡正倫及張小惠辯稱
    其係依法繼受取得台北市信義區○○○路447號之4層樓房屋
    之所有權，應受土地法第43條之保護，並無不當得利。經查
    ，依台北市松山地政事務之複丈成果圖可知，被告蔡正維、
    蔡正倫及張小惠所有之台北市信義區○○○路447 號4 層樓
    房屋部分，確實已占有系爭土地如附圖所示之A 部分土地，
    惟核土地法第43條之立法意旨，乃在於保護交易安全，並未
    擴及剝奪他土地所有人之權利，故被告所辯應受土地法第43
    條之保護，無不當得利情事，自不足採。
 2. 按善意占有人於推定其為適法所有之權利範圍內，得為占有
    物之使用、收益，民法第952 條，定有明文。查，本件被告
    蔡正維、蔡正倫係於94年4 月13日由訴外人蔡旭成處購得系
    爭447 號1 、2 樓，並於94年4 月13日辦畢移轉所有權登記
    ；被告張小惠係於95年8 月11日購得系爭447 號3 、4 樓房
    屋，並於95年8 月22日辦妥所有權移轉登記。惟查，447 建
    物係坐落於台北市○○區○○段3小段690地號，而非本案68
    9 地號，有447 號房屋之建物所有權狀、建物謄本附卷可稽
    （見本院卷第74頁、第92、93頁、第109 頁至第110 頁）。
    依一般經驗法則，無論房屋之買受人是否有至現場勘查，倘
    未經測量，應無從得知其所買受房屋實際上與建物謄本所示
    情形相符，本件被告蔡正維、蔡正倫、張小惠於取得系爭44
    7 號房屋時，依建物謄本所載，應無從得知系爭447 號房屋
    部分坐落於系爭土地上，其應為善意之無權占有人無疑，揆
    諸前揭說明，被告蔡正維、蔡正倫及張小惠於取得所有權時
    至收受原告起訴狀繕本前，屬善意之無權占有人，本得依法
    對其占有物為使用、收益，其占有並非無法律上原因。至被
    告蔡正維、蔡正倫及張小惠收受起訴狀繕本後，因其已知悉
    系爭447 號房屋對第689 地號並無占有權源，其占有如附圖
    所示A 部分使原告無法利用系爭土地而受有損害，被告等亦
    受有占有使用A 部分土地之利益。查，被告蔡正維、蔡正倫
    及張小惠係於99年1月5日收受言詞辯論通知書及準備書狀繕
    本（見本院98年度審訴字第689 號卷第122 頁至124 頁），
    則原告請求被告蔡正維、蔡正倫及張小惠自99年1月6日起按
    月給付相當於租金之不當得利，為有理由，逾此範圍，則難
    謂有據。
  (三)原告請求相當於租金之不當得利，其金額是否允當？
  1.按無法律上原因而受利益，致他人受損害者，應返還其利益
    民法第179 條前段定有明文。又依不當得利之法則請求返還
    不當得利，以無法律上之原因而受利益，致他人受有損害為
    其要件，故其得請求返還之範圍，應以對方所受之利益為度
    ，非以請求人所受損害若干為準，無權占有他人土地，可能
    獲得相當於租金之利益，為社會通常之觀念（最高法院61年
    台上字第1695號判例參照）。查，系爭建物占有使用系爭土
    地係為無權占有，已如前述，是被告受有使用系爭土地之利
    益無法律上原因，致原告受有無法使用系爭土地之損害，揆
    諸前揭說明，原告自得請求被告給付相當於租金之不當得利
    。
  2.次按土地法第97條第1 項規定：「城市地方房屋之租金，以
    不超過土地及其建築物申報總價年息百分之十為限」，該項
    規定，於租用基地建屋之情形準用之，同法第105 條規定甚
    明。又按基地租金之數額，除以基地申報地價為基礎外，尚
    須斟酌基地之位置，工商業繁榮之程度，承租人利用基地之
    經濟價值及所受利益等項，並與鄰地租金相比較，以為決定
    （最高68年台上字第3071號判例意旨參照）。原告主張系爭
    土地坐落於「信義區○○○○地段，應以系爭土地申報地價
    年息10％計算年租金等語；被告則主張系爭土地為畸零地，
    利用價值不高，且原告並未出租，原告所請求之相當於租金
    之不當得利，實屬過高。經查，系爭土地之面積為18平方公
    尺（計算式：7 ＋5 ＋5 ＋1 ＝18），有土地複丈成果圖在
    卷可稽；其中被告林保財占用附圖C 部分，面積為5 平方公
    尺；被告蔡正維、蔡正倫及張小惠占用附圖A 部分，面積為
    7 平方公尺。本院審酌系爭土地所在之位置，生活機能良好
    ，鄰近台北世界貿易中心、台北101 大樓、國父紀念館，附
    近交通便利，另參酌系爭土地94年至95年公告地價每平方公
    尺為176,000 元、申報地價每平方公尺為140,800 元；96年
    至98年公告地價每平方公尺為185,000 元、申報地價每平方
    公尺為148,000 元；99年之公告地價每平方公尺為191,000
    元、申報地價每平方公尺為152,800 元，並考量系爭土地為
    畸零地，不便於利用，且被告亦未出租營利，本院認被告應
    給付之租金價額，應按土地法第97條規定，以土地申報總價
    年息4 ％計算為當，其應給付之相當於租金之不當得利，依
    第689 地號土地申報地價（即公告地價之八成）為基準，計
    算如下：
  被告林保財占用附圖C 部分（面積為5 平方公尺）：
  (1)94年5 月1 日起至95年12月31日止，計47,062元（計算式：
    140,800 5 4 ％（1 ＋245/365 ）＝47,062元，小數
    點後四捨五入，下同）
  (2)96年1 月1 日起至98年1 月31日止，計61,714元（計算式：
    148,000 5 4 ％（2 ＋31/365）＝61,714元。
  (3)以上合計為108,776元（計算式：47,062＋61,714＝108,776
    ），故原告當對被告林保財請求相當於租金之不當得利金額
    合計為108,776元。
  另被告林保財無權占用第689 地號部分如附圖所示C 部分面
    積為5 平方公尺，被告蔡正維、蔡正倫、張小惠無權占有第
    689 地號如附圖所示A 部分面積為7 平方公尺，其按月應給
    付之相當於租金之不當得利為：
  (1)被告林保財部分：其無權占用附圖C 部分之面積為5 平方公
    尺，則其每月應給付相當於租金之不當得利為2,467 元。（
    計算式：148,000 5 4 ％12＝2,467 ）
  (2)被告蔡正維部分：系爭447 號房屋無權占用附圖A 部分之面
    積為7 平方公尺，被告為4 層樓建物中之1 樓部分之所有權
    人，應分擔之比例為1/4 ，則被告蔡正維自99年1 月6 日無
    權占用系爭土地，其每月應給付相當於租金之不當得利為89
    1 元（計算式：152,800 7 4 ％121/4 ＝891 ）。
  (3)被告蔡正倫部分：系爭447 號房屋無權占用附圖A 部分之面
    積為7 平方公尺，被告為4 層樓建物中之2 樓部分之所有權
    人，應分擔之比例為1/4 ，則被告蔡正倫自99年1 月6 日無
    權占用系爭土地，其每月應給付相當於租金之不當得利為89
    1 元（計算式：152,800 7 4 ％121/4 ＝891 ）。
  (4)被告張小惠部分：系爭447 號建物無權占用附圖A 部分之面
    積為7 平方公尺，被告為4 層樓建物中之3 、4 樓部分之所
    有權人，應分擔之比例為2/4 ，則被告張小惠自99年1 月6
    日無權占用系爭土地其每月應給付相當於租金之不當得利為
    1,783 元（計算式：152,800 7 4 ％122/4 ＝1,78
    3 ）。
  綜上，原告主張被告林保財應給付原告合計108,776 元及自
    98年2 月18日起至清償日止，按週年利率百分之5 計算之利
    息範圍內為有理由；原告另主張被告林保財應自98年2 月1
    日至返還土地之日止，按月給付2,467 元之相當於租金之不
    當得利、被告蔡正維、蔡正倫、張小惠應分別自99年1 月6
    日起至返還土地之日止，按月分別給付891 元、891 元、1,
    783 元之相當於租金之不當得利範圍內為有理由，逾前揭範
    圍，為無理由，應予駁回。
五、從而，原告依據民法第179 條不當得利法律關係，請求如主
    文所示第1 項至第4 項範圍內為有理由，應予准許，逾此部
    分之請求則無理由，應予駁回。
六、兩造陳明願供擔保，聲請宣告假執行或免為假執行，就原告
    勝訴部分，經核無不合，爰分別酌定相當擔保金額准許之。
    至敗訴部分既經駁回，則其假執行之聲請即失所依附，應併
    予駁回定請求。
七、因本件事證已臻明確，兩造其餘主張陳述及所提之證據，經
    本院斟酌後，認與判決結果不生影響，均毋庸再予論述，附
    此敘明。
八、結論：本件原告之訴為一部有理由，一部無理由，依民事訴
    訟法第79條、第390 條第2 項、第392 條第2 項，判決如主
    文。
中    華    民    國    99    年    9     月    24    日
                  民事第四庭    法  官  陳靜茹
以上正本係照原本作成
如對本判決上訴，須於判決送達後20日內向本院提出上訴狀。如
委任律師提起上訴者，應一併繳納上訴審裁判費。
中    華    民    國    99    年    9     月    24    日
                                書記官  鄭雅雲
附表：
 ┌────┬──────────┬────────────────┐
 │被    告│應按月給付金額計算式│說                            明│
 ├────┼──────────┼────────────────┤
 │林保財  │系爭土地當年期申報地│依被告二人所占用系爭土地面積10平│
 │林古春梅│價10平方公尺10％│方公尺，按每平方公尺之當年期申報│
 │        │12                │地價年息百分之10除以12個月      │
 ├────┼──────────┼────────────────┤
 │蔡正維  │系爭土地當年期申報地│依被告所占用系爭土地面積7 平方公│
 │        │價7平方公尺10％ │尺，按每平方公尺之當年期申報地價│
 │        │121/4           │年息百分之10除以12個月，乘以被告│
 │        │                    │房屋佔全部建物之1/4 比例        │
 ├────┼──────────┼────────────────┤
 │蔡正倫  │系爭土地當年期申報地│依被告所占用系爭土地面積7 平方公│
 │        │價7平方公尺10％ │尺，按每平方公尺之當年期申報地價│
 │        │121/4           │年息百分之10除以12個月，乘以被告│
 │        │                    │房屋佔全部建物之1/4 比例        │
 ├────┼──────────┼────────────────┤
 │張小惠  │系爭土地當年期申報地│依被告所占用系爭土地面積7 平方公│
 │        │價7平方公尺10％ │尺，按每平方公尺之當年期申報地價│
 │        │121/2           │年息百分之10除以12個月，乘以被告│
 │        │                    │房屋佔全部建物之1/2 比例        │
 └────┴──────────┴────────────────┘

司法院資訊處製作；財團法人民間司法改革基金會備份。
